# 付款节点晚于租赁期的处理

提问人：23340025 时间：2023-07-25 11:35:57
请教版主，如果按租赁准则认定的“租赁期”短于款项支付的周期，此种情况下在租赁期届满日后仍然有租赁负债余额以及待摊销利息是否合理？
如假设租赁期为 3 年，但最后一笔租金款项按约定在第五年才支付（合同约定有延期的优惠），此时租赁负债的折现完全按照付款节点处理，在第五年末才摊销完毕，而使用权资产在第三年末就摊销完毕了。
即将使用权资产的摊销周期同租赁负债的摊销周期独立理解，使用权资产的摊销周期完全对应“租赁期”，而租赁负债的利息摊销周期仅和“租期开始日/付款节点”有关，租赁负债利息摊销可能因预付租金问题在租赁期结束前就摊销完毕，同理租期届满使用权资产摊销完毕后仍然有租赁负债利息摊销也是合理的？

回答人：chenyiwei
首先，“按租赁准则认定的“租赁期”短于款项支付的周期”这一情况是否合理？
在证明该安排具有商业合理性，且不涉及关联方交易等非公允的特殊情况的前提下，出现主帖所述情况也是合理的。但预计实务中这种情况的可能性很小，大部分情况不具有合理商业理由。